【裁判字號】    97,易,3206
【裁判日期】    970922
【裁判案由】    竊盜
【裁判全文】
臺灣臺中地方法院刑事判決              97年度易字第3206號
公  訴  人  臺灣臺中地方法院檢察署檢察官
被      告  甲○○
上列被告因竊盜案件，經檢察官提起公訴（97年度偵字第16393號）
，本院判決如下：
    主    文
甲○○犯如犯罪事實欄（一）（二）（四）（五）所示攜帶兇器
竊盜罪，均累犯，犯罪事實欄（二）部分處有期徒刑捌月，犯罪
事實欄（一）（四）（五）部分各處有期徒刑伍月，扣案扳手伍
支、尖嘴鉗壹支，均沒收。又犯如犯罪事實欄（三）所示竊盜罪
，累犯，處有期徒刑伍月。應執行有期徒刑貳年，扣案扳手伍支
、尖嘴鉗壹支，均沒收。
    犯罪事實及理由
一、甲○○前因竊盜、侵占、詐欺、違反毒品危害防制條例等案
    件，經法院判處有期徒刑確定，於民國96年7月16日執行完
    畢，詎猶不知悔改，竟意圖為自己不法之所有，持其所有客
    觀上足供兇器使用之扳手5支、尖嘴鉗1支等工具，而為下列
    竊盜犯行:
(一)97 年5月20日6時30分許，在臺中縣大甲鎮○○路148號，攜
    帶上揭扳手、尖嘴鉗，以扳手開啟車門，竊取丙○○所有車
    牌號碼MO-0586號自小客車。得手後，於97年5月23日將該車
    輛棄置在臺中縣清水鎮○○路之嘉陽高中旁（已尋獲由丙○○領回）。
(二)97 年5月27日17時許，在臺中縣梧棲鎮臺中港區東南橋，攜
    帶上揭扳手、尖嘴鉗，以扳手破壞開啟丁○○所有之車牌號
    碼9872-SG號自小客車車門（毀損部分未具告訴），竊取車
    內汽車音響1台（價值約新臺幣3000元）、丁○○身分證、
    健保卡、大貨車駕照各1張。
(三)97 年7月7日17時40分許，在臺中市○區○○街與華中街口
    ，以自備之鑰匙，破壞己○○所有之車牌號碼OD-4507號自
    小客車車門門鎖（毀損部分未具告訴），竊取該車輛供作代
    步工具。
(四)97 年7月8日17時許，在臺中市○區○○○街與南京六街口
    ，攜帶上揭扳手、尖嘴鉗，以扳手破壞開啟乙○○所有之車
    牌號碼GF-6343號自小客車車門（毀損部分未具告訴），竊
    取車內汽車音響1台（價值約新臺幣2000元）。
(五)97年7月8日19時10分許，在臺中縣沙鹿鎮○○段黎份小段82
    之12號無人留守之花沐蘭精品旅館工地，攜帶上揭扳手、尖
    嘴鉗，破壞上開工地大門門鎖（毀損部分未具告訴），以尖
    嘴鉗剪斷電線，竊取負責管理工地戊○○所有之鐵釘2箱（
    約60公斤）、鐵線2綑（約5公斤，與鐵釘價值約新臺幣4000
    元）。
(六)嗣經臺中市警察局所裝設贓車辨識系統發報查知失竊車輛，
    由協和派出所巡佐林哲智等前往攔截圍捕，於97年7月8日22
    時20分許，在臺中市○○區○○路3段與玉門路口當場查獲
    甲○○駕駛上開車牌號碼OD-4507號自小客車，並自車上扣
    得扳手5支、尖嘴鉗一支及及闊口鉗各1支、乙○○所有上揭
    汽車音響1台，戊○○所有鐵釘2箱、鐵線2捆，丁○○所有
    身分證、健保卡、大貨車駕照各1張。復於97年7月9日，經
    甲○○帶同警方前往臺中市○區○○街95號4樓之1居處，扣
    得丁○○所有汽車音響1台。
二、本案檢察官、被告並未就卷內證據資料之證據能力有所爭執
    ，且迄於言詞辯論終結前，均未主張有刑事訴訟法第159條
    第1項不得為證據之情形，是應認已同意卷內證據均得作為
    證據，且經本院審酌後，認無不適當之情形，應認本案調查
    之卷內證據均有證據能力，合先敘明。
三、前揭犯罪事實，業據被告甲○○坦承不諱，核與證人即被害
    人丙○○、丁○○、己○○、乙○○、戊○○證述情節相符
    ，並有贓物認領保管單、查獲照片、贓車辨識系統翻拍照片
    在卷可稽，復有扳手5支、尖嘴鉗1支扣案足佐，足認被告之
    自白與事實相符，事證明確，被告犯行堪以認定。
四、按所謂兇器，其種類並無限制，凡客觀上對於人之生命、身
    體、安全構成威脅，具有危險性之兇器均屬之，且祇須行竊
    時攜帶此種具有危險性之兇器為已足，並不以攜帶之初有行
    兇之意圖為必要（最高法院79年台上字第5253號判例參照）
    ，查被告所攜持以行竊之扳手、尖嘴鉗係金屬材質，質地甚
    堅，均足對人之生命、身體、安全構成威脅，堪認客觀上具
    危險性。是核被告就犯罪事實欄 (一)( 二)( 四)( 五)所為
    ，係犯刑法第321條第1項之攜帶兇器竊盜罪，就犯罪事實 (
    三)所為，係犯刑法第320條之竊盜罪。被告所犯5罪間，犯
    意各別，行為互殊，應予分論併罰。被告有前揭刑案執行完
    畢之情形，此有台灣台中地方法院檢察署刑案資料查註紀錄
    表、台灣高等法院被告全國前案紀錄表各1份在卷可按，其
    受有期徒刑之執行完畢後，5年內故意再犯本案有期徒刑以
    上之前揭各罪，均為累犯，均應依刑法第47條第1項規定加
    重其刑。被告於有偵查權限之人知悉犯罪人之前，向員警陳
    明自己前揭犯罪事實 (一)( 四)( 五)竊盜犯行，此業據證
    人乙○○、戊○○證述在卷，並有職務報告書在卷可稽，被
    告就此部分對於未發覺之罪自首而接受裁判，爰依刑法第六
    十二條前段之規定減輕其刑，並依法先加重其刑後減輕之。
    扣案扳手5支、尖嘴鉗1支係被告所有供犯犯罪事實欄 (一)(
    二)( 四)( 五)所用之物，爰依沒宣告沒收。至另扣案闊口
    鉗1支無證據足認與本案有關，無從為沒收之諭知。
據上論斷，依刑事訴訟法第299條第1項，刑法第320條第1項、第
321條第1項第3款、第47條第1項、第62條前段、第51條第5款、
第38條第1項第2款，刑法施行法第1條之1，判決如主文。
中    華    民    國    97    年    9    月    22    日
              刑事第17庭      法  官  郭書豪
以上正本證明與原本無異。
如不服本判決，應於收受送達後10日內向本院提出上訴書狀（應
敘述具體理由並附繕本）。
上訴書如未敘述理由，應於上訴期間屆滿後20日內補提理由書於
本院。
中    華    民    國    97    年    9    月    22    日
                              書記官  陳美虹
附錄：本案論罪科刑法條全文
中華民國刑法第320條
（普通竊盜罪、竊佔罪）
意圖為自己或第三人不法之所有，而竊取他人之動產者，為竊盜
罪，處 5 年以下有期徒刑、拘役或 5 百元以下罰金。
意圖為自己或第三人不法之利益，而竊佔他人之不動產者，依前
項之規定
處斷。
前二項之未遂犯罰之。
中華民國刑法第321條
（加重竊盜罪）
犯竊盜罪而有左列情形之一者，處 6 月以上、 5 年以下有期徒
刑：
一  於夜間侵入住宅或有人居住之建築物、船艦或隱匿其內而犯
之者。
二  毀越門扇、牆垣或其他安全設備而犯之者。
三  攜帶兇器而犯之者。
四  結夥三人以上而犯之者。
五  乘火災、水災或其他災害之際而犯之者。
六  在車站或埠頭而犯之者。
前項之未遂犯罰之。


司法院資訊處製作；財團法人民間司法改革基金會備份。
